臺灣臺中地方法院刑事判決　　　　　　　　　　　　　九十四年度易字第七五六號
　　公　訴　人　臺灣臺中地方法院檢察署檢察官
　　被　　　告　己○○
右列被告因竊盜案件，經檢察官提起公訴（九十四年度偵字第一五七七、一七四八、
二六九九號）及移
罪之陳述，經本院合議庭評議裁定由受命法官獨任改行簡式審判程序審理，判決如左
：
    主  文
己○○共同連續踰越牆垣竊盜，處有期徒刑年。
    犯罪事實
一、己○○基於行竊他人財物之概括犯意，意圖為自己不法之所有，自民國九十三年
    九月十三日起至九十三年十一月二十日止，在如附表所示之時間、地點，利用林
    宗珅、丑○○、卯○○、辰○○、乙○○、癸○○、亥○○、甲○○、未○○、
    午○○、林宥勝、申○○、酉○○、戌○○、丙○○、丁○○、巳○○、寅○○
    、子○○等十九人駕駛之貨車或機車，暫時熄火停靠，疏於防備之際，以徒手開
    啟未上鎖之車門之方式，行竊林宗珅、丑○○、卯○○、辰○○、乙○○、癸○○、亥○○、甲○○、未○○、午○○、林宥勝、申○○、酉○○、戌○○、丙○○、丁○○、巳○○、寅○○、子○○等十九人所有如附表所示之財物，得手
    後，己○○即將行竊所得之行動電話，持往翔順通信科技有限公司（下稱翔順公
    司），以每支新臺幣（下同）五百元至三千八百元不等之代價，出售予不知情之
    負責人劉冠宏，以變現得款供己花用。嗣於九十四年一月十一日，經員警將己○○出售行動電話時所填載之買賣契約書送請鑑定指紋之結果，查悉係己○○之人
    ，因而循線獲悉上情。
二、己○○復基於承前行竊他人財物之概括犯意，與壬○○（另行審結）基於共同之
    犯意聯絡，意圖為自己不法之所有，於九十四年一月十七日十三時三十分許，前
    往臺中縣后里鄉○○路豐興鋼鐵公司（下稱豐興公司）東崗哨北側前方約一百公
    尺處，先由壬○○踰越豐興公司圍牆，入內行竊豐興公司所有之鐵管、鋼管、鐵
    片等物品（合計重約二百公斤，價值約一千五百元）後，再將前開物品丟出圍牆
    外，由己○○在圍牆外負責接運。嗣於九十四年一月十七日十四時許，己○○與
    壬○○正將石板圍牆搬起，欲將圍牆內之大鐵塊搬出時，適為豐興公司員工陳進
    興察覺報警，而當場查獲己○○與壬○○。
三、己○○再基於承前行竊他人財物之概括犯意，與壬○○基於共同之犯意聯絡，意
    圖為自己不法之所有，先後於九十四年一月十五日十五時五十四分許、十七時五
    十二分許，由己○○駕駛其母所有車牌號碼ＬＢ—一二五八號紅色自小客車，搭
    載壬○○，前往臺中縣后里鄉○○路十一之一號，共同行竊辛○○所有放置於該
    處之鐵斗七個（價值約八千元），得手後，持以變賣換得現金花用。嗣經辛○○
    自監視錄影帶發現上情而報警查獲己○○與壬○○。
四、案經臺中縣警察局豐原分局、大甲分局報請臺灣臺中地方法院檢察署檢察官偵查
    起訴及移送併案審理。
    理  由
一、訊據被告己○○，對於右揭時地，以徒手開啟車門，侵入貨車內，行竊被害人林
    宗珅、丑○○、卯○○、辰○○、乙○○、癸○○、亥○○、甲○○、未○○、
    午○○、林宥勝、申○○、酉○○、戌○○、丙○○、丁○○、巳○○、寅○○
    、子○○等十九人所有之行動電話及現金等財物，及與同案被告壬○○共同以踰
    越牆垣之方式行竊被害人豐興公司所有之鐵管、鋼管、鐵片等財物，另共同徒手
    行竊被害人辛○○所有之鐵斗得手等情，業經於本院中坦認屬實，核與同案被告
    壬○○之供述內容、證人劉冠宏、陳進興、庚○○○之證述情節及被害人子○○
    、寅○○、巳○○、丁○○、丙○○、戌○○、酉○○、申○○、林宥勝、午○○、未○○、甲○○、亥○○、癸○○、乙○○、辰○○、卯○○、戊○○（即
    林宗珅之父）、丑○○、辛○○之指述情節均屬相符，並有被害人辛○○提供之
    現場錄影光碟二片為證，復有被告向翔順公司轉售行竊所得之行動電話所簽訂之
    買賣契約書十九份、行竊所得之行動電話通聯紀錄十五份、內政部警政署刑事警
    察局九十三年十一月十六日刑紋字第０九三０二二四七四四號指紋鑑驗書一份、
    贓物認領保管單一份、查獲現場照片五張、被害人辛○○提供之現場錄影翻拍照
    片二張在卷可稽，被告自白供述與現有事證相符，應堪置信。本件事證已臻明確
    ，被告犯行，洵堪認定。
二、(一)被告基於行竊他人財物之概括犯意，意圖為自己不法之所有，以徒手開啟車門
    之方式，行竊被害人林宗珅、丑○○、卯○○、辰○○、乙○○、癸○○、亥○○、甲○○、未○○、午○○、林宥勝、申○○、酉○○、戌○○、丙○○、丁○○、巳○○、寅○○、子○○等十九人所有之財物得手，核其所為，係犯刑法
    第三百二十條第一項之竊盜罪。(二)被告與同案被告壬○○基於共同行竊他人財物
    之犯意聯絡，意圖為自己不法之所有，先由同案被告壬○○踰越豐興公司圍牆，
    入內行竊被害人豐興公司所有之鐵管、鋼管、鐵片等物品後，再由被告在圍牆外
    負責接運，核其所為，係犯刑法第三百二十一條第一項第二款之踰越牆垣竊盜罪
    。(三)被告與同案被告壬○○基於共同行竊他人財物之概括犯意聯絡，意圖為自己
    不法之所有，共同行竊被害人辛○○所有之鐵斗七個得手，核其所為，係犯刑法
    第三百二十條第一項之竊盜罪。(四)被告與同案被告壬○○就前開踰越牆垣竊盜罪
    及普通竊盜罪二者間，有犯意之聯絡及行為之分擔，為共同正犯。又被告單獨所
    犯十九件普通竊盜罪及與同案被告壬○○共犯一件踰越牆垣竊盜罪、二件普通竊
    盜罪等犯行間，其時間緊接，手段同一，所觸犯犯罪構成要件相同之罪名，顯係
    基於概括犯意而為之，為連續犯之裁判上一罪關係，應依刑法第五十六條之規定
    ，從一重之踰越牆垣竊盜罪論處。(五)至於臺灣臺中地方法院檢察署九十四年度偵
    字第三九五０號移送併辦部分，係以被告與同案被告壬○○基於意圖為自己不法
    所有之共同犯意聯絡，於九十四年一月十五日十五時五十四分許、十七時五十二
    分許，在臺中縣后里鄉○○路十一之一號，共同將置於該處被害人辛○○所有價
    值約八千元之鐵斗七個，搬至上開車輛內而竊取，得手後變賣現金花用等情，經
    本院調查結果，業據被告與同案被告壬○○供述屬實，移送併辦部分與本案業經
    起訴部分，確有連續犯之裁判上一罪關係，自為起訴效力所及，本院自得併予審
    理，附此敘明。(六)爰審酌被告前因竊盜案，經判處有期徒刑二年確定，甫於九十
    三年四月八日縮短刑期假釋出監，此有臺灣高等法院被告全國前案紀錄表一份在
    卷可稽，被告卻於假釋期間再犯竊盜罪，且前後行竊二十一件，竊取之財物經變
    賣後所得之財物，為數不少，造成被害人之財產損害，影響社會治安，惟因被告
    行竊之手段尚稱平和，而犯罪後，亦經坦承犯行，犯後態度良好，及公訴人具體
    求刑有期徒刑三年等一切情狀，量處如主文所示之刑，以示懲儆。
據上論斷，應依刑事訴訟法第二百七十三條之一第一項、第二百九十九條第一項前段
，刑法第二十八條、第五十六條、第三百二十一條第一項第二款，判決如主文。
中      華      民      國      九十四      年    六    月    二十一    日
                                臺灣臺中地方法院刑事第五庭
                                            法  官  巫淑芳
右正本證明與原本無異。
如不服本判決，應於送達後十日內向本院提出上訴狀（須附繕本），上訴於臺灣高等
法院臺中分院。
                                            書記官
中      華      民      國      九十四      年    六    月    二十一    日
附錄論罪科刑法條：
刑法第三百二十一條：
犯竊盜罪而有左列情形之一者，處六月以上、五年以下有期徒刑：
一、於夜間侵入住宅或有人居住之建築物、船艦或隱匿其內而犯之者。
二、毀越門扇、牆垣或其他安全設備而犯之者。
三、攜帶兇器而犯之者。
四、結夥三人以上而犯之者。
五、乘火災、水災或其他災害之際而犯之者。
六、在車站或埠頭而犯之者。
前項之未遂犯罰之。
附表：
┌──┬───────┬─────────┬─────┬────────┐
│編號│犯罪時間      │犯罪地點          │被害人    │遭竊財物        │
├──┼───────┼─────────┼─────┼────────┤
│  一│九十三年九月十│臺中縣豐原市新生北│林宗珅    │行動電話一支（價│
│    │三日十二時許  │路附近            │          │值約五千元）、鑰│
│    │              │                  │          │匙              │
├──┼───────┼─────────┼─────┼────────┤
│  二│九十三年九月十│臺中縣豐原市○○路│丑○○    │行動電話一支（價│
│    │七日十二時許  │                  │          │值約四千元）    │
├──┼───────┼─────────┼─────┼────────┤
│  三│九十三年九月十│臺中縣后里鄉○○路│卯○○    │行動電話一支（價│
│    │八日九時許    │山隆加油站附近    │          │值約五千元）、現│
│    │              │                  │          │金二千元        │
├──┼───────┼─────────┼─────┼────────┤
│  四│九十三年九月二│臺中縣豐原市○○路│辰○○    │行動電話一支（價│
│    │十日          │十二號前          │          │值約四千多元）  │
├──┼───────┼─────────┼─────┼────────┤
│  五│九十三年九月二│臺中縣豐原市圓環東│乙○○    │行動電話一支（價│
│    │十五日十五時許│路附近            │          │值約五千元）    │
├──┼───────┼─────────┼─────┼────────┤
│  六│九十三年九月二│臺中縣豐原市○○路│癸○○    │行動電話一支（價│
│    │十七日        │興隆超市旁        │          │值約二千多元）  │
├──┼───────┼─────────┼─────┼────────┤
│  七│九十三年九月二│臺中縣豐原市○○路│亥○○    │行動電話一支（價│
│    │十八日        │加油站旁          │          │值約七千多元）  │
├──┼───────┼─────────┼─────┼────────┤
│  八│九十三年九月二│臺中縣豐原市○○路│甲○○    │行動電話一支    │
│    │十八日十二時許│一八八號前        │          │                │
├──┼───────┼─────────┼─────┼────────┤
│  九│九十三年十月四│臺中縣豐原市○村路│未○○  │行動電話一支（價│
│    │日十四時許    │附近              │          │值約二千元）    │
├──┼───────┼─────────┼─────┼────────┤
│  十│九十三年十月七│臺中縣豐原市○○路│午○○    │行動電話一支（價│
│    │日十五時許    │附近              │          │值約四千元）    │
├──┼───────┼─────────┼─────┼────────┤
│十一│九十三年十月七│臺中縣豐原市○○路│林宥勝    │行動電話一支（價│
│    │日            │口                │          │值約三千多元）  │
├──┼───────┼─────────┼─────┼────────┤
│十二│九十三年十月十│臺中縣潭子鄉○○路│申○○    │行動電話二支（價│
│    │一日          │一六五號前        │          │值約一萬元）、國│
│    │              │                  │          │民身分證、現金三│
│    │              │                  │          │萬多元、駕駛執照│
├──┼───────┼─────────┼─────┼────────┤
│十三│九十三年十月十│臺中縣豐原市○○路│酉○○    │行動電話一支（價│
│    │五日十四時許  │廟東附近          │          │值約二千元）    │
├──┼───────┼─────────┼─────┼────────┤
│十四│九十三年十月十│臺中縣豐原市○○路│戌○○    │行動電話一支（價│
│    │九日          │與富春路口        │          │值約一萬元）    │
├──┼───────┼─────────┼─────┼────────┤
│十五│九十三年十月二│臺中縣豐原市○○路│丙○○    │行動電話一支（價│
│    │十日          │與圓環西路口      │          │值約二千元）    │
├──┼───────┼─────────┼─────┼────────┤
│十六│九十三年十月二│臺中縣豐原市○○路│丁○○    │行動電話一支（價│
│    │十二日十二時許│附近              │          │值約一千六百元）│
├──┼───────┼─────────┼─────┼────────┤
│十七│九十三年十月二│臺中縣豐原市○○路│巳○○    │行動電話一支（價│
│    │十九日二十二時│附近              │      │值約一千元）    │
│    │許            │                  │          │                │
├──┼───────┼─────────┼─────┼────────┤
│十八│九十三年十一月│臺中縣后里鄉○○路│寅○○    │行動電話一支（價│
│    │一日          │八五號前          │          │值約一千多元）、│
│    │              │                  │          │現金約五千元    │
├──┼───────┼─────────┼─────┼────────┤
│十九│九十三年十一月│臺中縣神岡鄉○○路│子○○    │行動電話一支（價│
│    │二十日        │三七八號超峰快遞公│          │值約三千元）    │
│    │              │司前              │          │                │
└──┴───────┴─────────┴─────┴────────┘
